【裁判字號】    89,簡上,200
【裁判日期】    900105
【裁判案由】    毒品危害防制條例
【裁判全文】
臺灣板橋地方法院刑事判決                        八十九年度簡上字第二００號
    上  訴  人  臺灣板橋地方法院檢察署檢察官
    被      告  甲○○
右列上訴人因被告違反毒品危害防制條例案件，不服本院三重簡易庭八十九年度重簡
字第七七四號，中華民國八十九年六月二十八日第一審判決（聲請簡易判決處刑書：
臺灣板橋地方法院檢察署八十九年度毒偵字第三三二０號）提起上訴，及移送併辦（
臺灣板橋地方法院檢察署八十九年度毒偵字第五一七八號），本院第二審合議庭判決
如左：
    主  文
原判決撤銷。
甲○○連續施用第二級毒品，累犯，處有期徒刑陸月，如易科罰金，以佰元折算壹
日。
扣案之吸管壹支及燈泡壹個均沒收之。
    事  實
一、甲○○前曾犯恐嚇、違反麻醉藥品管理條例、竊盜等案件，最近一次係於民國（
    下同）八十七年間，因竊盜案件，經本院判處有期徒刑七月確定，甫於八十八年
    二月二十二日執行完畢，復因施用第二級毒品甲基安非他命（以下稱安非他命）
    ，經依本院八十八年度毒聲字第五九八六號裁定送觀察、勒戒，認無繼續施用毒
    品傾向，由臺灣板橋地方法院檢察署檢察官於八十八年十月十四日以八十八年度
    毒偵字第一二三五號為不起訴處分確定，其後於五年內，再基於施用第二級毒品
    安非他命之概括犯意，於八十九年四月十日、同年月十一日、同年月十三日，在
    其臺北縣林口鄉湖南村頭湖七一號住處內，連續以將安非他命持吸管散置於燈泡
    內加熱燒烤再吸食所產生煙霧之方式，施用第二級毒品安非他命三次。嗣於八十
    九年四月十一日下午三時五十分許，為警在其上開住處內查獲（非現行犯，由警
    方另行函送臺灣板橋地方法院檢察署檢察官偵辦），復於同年四月十四日晚間八
    時許，再度為警在上址查獲，並扣得其所有供其施用第二級毒品安非他命所用之
    吸管一支及燈泡一個，甲○○再犯本件施用第二級毒品安非他命案件，經警隨案
    移送臺灣板橋地方法院檢察署由檢察官偵訊後，即依本院八十九年度毒聲字第二
    五六六號裁定送觀察、勒戒，經觀察、勒戒結果，認有繼續施用毒品傾向，再依
    本院八十九年度毒聲字第二九一六號裁定送強制戒治，現仍於臺灣嘉義戒治所執
    行強制戒治中。
二、案經臺北縣警察局新莊分局報請臺灣板橋地方法院檢察署檢察官偵查聲請逕以簡
    易判決處刑及移送併辦審理。
    理  由
一、右揭事實，業據被告甲○○於本院審理時坦承不諱，又被告先後二次為警查獲時
    所採取之尿液檢體，經分別送請臺北市立療養院及臺北縣衛生局鑑驗結果，均呈
    安非他命陽性反應，有臺北市立療養院八十九年四月十七日煙毒尿液檢驗成績書
    及臺北縣衛生局尿液煙毒檢驗成績書各一份附卷可稽，此外復有扣案之吸管一支
    及燈泡一個可資佐證，堪信被告上開施用第二級毒品安非他命之自白確與事實相
    符；次查被告前如事實欄所載，因施用第二級毒品安非他命案件，經依本院八十
    八年度毒聲字第五九八六號裁定送觀察、勒戒，認無施用毒品傾向，由臺灣板橋
    地方法院檢察署檢察官於八十八年十月十四日以八十八年度毒偵字第一二三五號
    為不起訴處分確定，其後於五年內，再連續於八十九年四月十日、同年月十一日
    、同年月十三日施用第二級毒品安非他命多次，經警查獲後，即由臺灣板橋地方
    法院檢察署檢察官依本院八十九年度毒聲字第二五六六號裁定送觀察、勒戒，經
    觀察、勒戒結果，認有繼續施用毒品傾向，再依本院八十九年度毒聲字第二九一
    六號裁定送強制戒治等節，有前揭案件之不起訴處分書、本院八十九年度毒聲字
    第二五六六號裁定、本院八十九年度毒聲字第二九一六號裁定、臺灣臺北看守所
    附設勒戒處所有無繼續施用毒品傾向證明書、臺灣板橋地方法院檢察署檢察官執
    行指揮書、臺灣高等法院被告全國前案紀錄表、臺灣高等法院刑案紀錄簡覆表在
    卷足憑，被告再犯施用第二級毒品罪，與毒品危害防制條例第二十條第三項前段
    之規定相符，殆無疑問。綜上所述，本件事證已臻明確，被告犯行洵堪認定。
二、查安非他命為毒品危害防制條例第二條第一項第二款明定之第二級毒品，核被告
    所為，係犯同條例第十條第二項之施用第二級毒品罪；其先後三次施用第二級毒
    品安非他命犯行，時間緊接，犯罪構成要件相同，所犯罪名又屬同一，顯係基於
    概括犯意反覆而為，為連續犯，應依刑法第五十六條規定論以一罪並加重其刑；
    其施用前、後持有第二級毒品安非他命之低度行為，應為其施用之高度行為所吸
    收，不另論罪。另被告曾於八十七年間，因竊盜案件，經本院判處有期徒刑七月
    確定，甫於八十八年二月二十二日執行完畢，有臺灣高等法院檢察署刑案紀錄簡
    覆表一份附卷足憑，其於五年內再犯本件有期徒刑以上之罪，為累犯，應依刑法
    第四十七條規定遞加重其刑。末查併辦部分（即被告於八十九年四月十日《上訴
    意旨誤載為八十九年四月十一日採尿前九十六小時內之某不詳時間》，在其臺北
    縣林口鄉湖南村頭湖七一號住處內《上訴意旨誤載為某不詳處所》，施用第二級
    毒品安非他命一次，並於同年月十一日下午三時五十分許，為警在其住處內查獲
    部分）雖未據起訴或聲請處刑，惟與聲請逕予簡易判決處刑部分有連續犯之裁判
    上一罪關係，為起訴之效力所及，本院自得併予審究，附此敘明。
三、原審認被告所犯罪證明確，予論罪科刑，固非無見，惟原審未及審酌被告上開併
    辦部分犯行，且扣案之吸管一支及燈泡一個，均係被告所有供其施用第二級毒品
    安非他命所用之物，業據被告於本院審理時供明在卷，原審復未就該等扣案物品
    併為沒收之諭知，均有未合，原判決既有可議，檢察官據以提起上訴，為有理由
    ，自應由本院予以撤銷改判。爰審酌被告前經觀察、勒戒後，仍未戒斷其施用毒
    品之惡習，並參酌其犯罪之動機、目的、手段、所生戕害其身心情形及於本院審
    理時尚知坦承犯行態度良好等一切情狀，量處如主文第二項所示之刑，並諭知易
    科罰金之折算標準，以資懲儆。
四、扣案之吸管一支及燈泡一個，均係被告所有供其施用第二級毒品安非他命所用之
    物，已如上述，爰均依刑法第三十八條第一條第二項規定，併為沒收之諭知。
據上論斷，應依刑事訴訟法第四百五十五條之一第一項、第三項、第三百六十九條第
一項前段、第三百六十四條、第二百九十九條第一項前段，毒品危害防制條例第十條
第二項，刑法第十一條前段、第五十六條、第四十七條、第四十一條、第三十八條第
一項第二款，罰金罰鍰提高標準條例第第二條，判決如主文。
本案經檢察官許智評到庭執行職務。
中      華      民      國       九十       年     一     月     五     日
                                      審判長法  官  梁宏哲
                                            法  官  高玉舜
                                            法  官  王屏夏
右正本證明與原本無異。
本判決不得上訴。
                                            書記官  楊璧華
中      華      民      國       九十       年     一     月     五     日
附錄本案論罪科刑法條全文：
毒品危害防制條例第十條第二項：
施用第一級毒品者，處六月以上五年以下有期徒刑。
施用第二級毒品者，處三年以下有期徒刑。


司法院資訊處製作；財團法人民間司法改革基金會備份。
